【裁判字號】    88,訴,301
【裁判日期】    890523
【裁判案由】    毒品危害防制條例
【裁判全文】
臺灣板橋地方法院刑事判決                          八十八年度訴字第三一號
    公  訴  人  臺灣板橋地方法院檢察署檢察官
    被      告  丙○○
    被      告  戊○○
右列被告因毒品危害防制條例案件，經檢察官提起公訴 (八十七年度偵字第一七六二
三號、偵緝字第一二五○號)，甲○判決如左：
    主  文
丙○○、戊○○均公訴不受理。
    理  由
壹、被告丙○○部分
一、公訴意旨略稱：丙○○曾因違反麻醉藥品管理條例及肅清煙毒條例案件，經台灣
    板橋地方法院判處有期徒刑四年二月，於民國八十五年十一月廿一日假釋期滿執
    行完畢，猶不知悔悟，復基於幫助丁○○吸用安非他命之概括犯意，自八十七年
    六月初起至八月初止，連續多次受丁○○之託代為連絡綽號「喇叭」之男子攜帶
    安非他命至台北縣鶯歌鎮○○路九七號三樓及台北縣鶯歌鎮○○路一八二巷九六
    弄三八號七樓住處，使丁○○得以向綽號「喇叭」之人購買安非他命施用。嗣於
    八十七年八月十三日晚間九時三十分許，警方在台北縣板橋市○○路四二八號前
    查獲丁○○，而命其帶同至丙○○住所查獲，因認丙○○涉犯毒品危害防制條例
    第十條幫助施用第二級毒品安非他命罪嫌。
二、按起訴之程序違背規定者，應諭知不受理之判決，刑事訴訟法第三百零三條第一
    款定有明文。又按毒品危害防制條例業於八十七年五月二十日公布，並於同年月
    二十二日生效施行，該條例第二條將安非他命列為第二級毒品。而施用毒品者，
    檢察官應先將被告送勒戒處所觀察、勒戒，經觀察、勒戒後，無繼續施用毒品傾
    向者，應由檢察官為不起訴處分；有繼續施用毒品傾向者，由檢察官聲請法院裁
    定令入戒治處所施以強制戒治。強制戒治執行已滿三月，戒治處所認無繼續戒治
    之必要者，得檢具事證，報由檢察官聲請法院裁定停止戒治；強制戒治期滿或交
    付保護管束期滿，應由檢察官為不起訴處分。毒品危害防制條例第二十條第一、
    二項、第二十三條第一項分別定有明文。
三、經查，被告於八十七年五月十二日前九十六小時內某時，在不詳地點非法施用第
    二級毒品安非他命一次，經甲○於八十七年八月三十一日以八十七年度毒聲字第
    一七二五號裁定送勒戒處所觀察、勒戒，因有繼續施用毒品傾向，再由甲○於八
    十八年一月十四日以八十八年度毒聲字第一九四號裁定令入戒治處所施以強制戒
    治一年，於強制戒治屆滿三月後，其成效評定為合格，無繼續戒治之必要，經甲○於八十八年五月三十一日以八十八年度毒聲字第三二七二號裁定停止戒治，嗣
    由台灣板橋地方法院檢察署檢察官於八十九年二月二十四日以八十九年度戒毒偵
    字第一二一號為不起訴處分確定在案。此有上開裁定及不起訴處分書附卷可稽。
    被告前開施用安非他命之行為與本件幫助施用安非他命之行為之間，其犯罪時間
    緊接，所犯係同一罪名，顯係基於概括犯意為之，為連續犯（民國六十七年六月
    十三、二十日，六十七年度第六暨第七次刑庭庭推總會會議決議 (一)參照），
    屬裁判上之一罪。本應由檢察官一併依毒品危害防制條例之相關規定，施以觀察
    、勒戒、強制戒治後，為不起訴處分，始符法制。矧檢察官將連續犯之一部犯罪
    事實另行起訴，顯然違反毒品危害防制條例之相關規定，其起訴程序自屬違反法
    律之規定，揆諸首揭法條及說明，自應由甲○諭知不受理之判決。
貳、被告戊○○部分：
一、公訴意旨略稱：丁○○（另行通緝中）基於營利之概括犯意，購入安非他命後，
    以0000000000號行動電話對外連絡，連續於八十七年七月十幾日及七
    月十六日二次由乙○○以上開行動電話連絡後，約在台北縣板橋市○○路一公寓
    四樓交易，均當場一手交錢一手交安非他命，第一次乙○○向丁○○購買新台幣
    （下同）三千元之安非他命，第二次購買二萬五千元半兩之安非他命。嗣於八十
    七年八月十三日晚間七時許，乙○○在台北縣板橋市○○路○段四八巷一九弄四
    號二樓為警查獲，經警命乙○○連絡丁○○，另警於當日晚間九時三十分許，為
    警在台北縣板橋市○○路四二八號前查獲丁○○，丁○○因而販賣未遂。丁○○
    為警查獲後，供出先前於晚間七時許曾連絡戊○○（有竊盜、搶奪等前科，最後
    一次因竊盜案件於八十七年五月二十七入監執行完畢）交易安非他命二千元，而
    帶同警方至台北縣新莊市○○路、新樹路口之國泰國小前查獲前來交易之戊○○
    ，因認戊○○涉犯毒品危害防制條例第四條第五項、第二項之販賣第二級毒品安
    非他命未遂罪嫌。
二、按被告死亡者，應諭知不受理之判決；又應諭知不受理之判決者，得不經言詞辯
    論為之，刑事訴訟法第三百零三條第五款及第三百零七條分別定有明文。
三、查本件被告戊○○業於八十八年四月二十二日死亡，此有台北縣新莊市戶政事務
    所八十九年三月三十一日北縣莊戶字第○四三七二號函附卷可稽。依照上開說明
    ，爰不經言詞辯論，逕為不受理之判決。
據上論斷，應依刑事訴訟法第三百零三條第一款、第五款、第三百零七條，判決如主
文。
本案經檢察官潘翠雪到庭執行職務。
中      華      民      國      八十九      年    五    月    二十三    日
                                     臺灣板橋地方法院刑事第一庭
                                         法  官  毛崑山
右正本證明與原本無異
如不服本判決應於送達後十日內向甲○提出上訴狀
                                         書記官  章宏萱
中      華      民      國      八十九      年    五    月    二十三    日


司法院資訊處製作；財團法人民間司法改革基金會備份。
